# 请教陈版，时点法确认收入 or 时段法确认收入的判断

提问人：Dylan 安安 时间：2023-10-20 21:20:59
陈版您好，A公司承接B公司的外包业务，由A提供人员，B提供场地（由于涉及到保密，因此实施地在B公司车间），最终由A生产出符合B公司的产品，并交付给B公司，该过程中材料、场地均B公司提供，实际A公司仅提供了相应的人员，该人员包含从仓库发料、产线工人、质检工人等。形式上的结算合同按产品签订，实际结算金额按工人小时数确定。
请问，从该业务看，A公司在确认收入时，应该采用时点法还是时段法？
时点法观点：最终交付的是产品，B公司有权对产品验收，不合格产品会作为扣减项，扣除部分结算价格；
时段法观点：A公司生产过程受B公司控制，B公司可以随时享受A公司生产带来的经济利益，同时，提供的劳务可以按工时进行收费。

回答人：chenyiwei
从主帖信息来看，A公司提供人员，生产过程中的其他要素（原材料、制造费用等）均由B公司控制，因此A公司并不能控制完整的生产流程，不能认为是A从B购入原材料制成产品后卖回给B。A只是受B委托提供相应人员完成加工服务。即，本案例中的“商品”是劳动力和加工服务，而不是加工完成的产品本身。本案例满足“客户在企业履约的同时即取得并消耗企业履约所带来的经济利益”的条件，故属于在一段时间内履约。
因加工产品质量问题发生扣款，参考因产品质量缺陷导致价格折扣处理。